【裁判字號】    98,訴,361
【裁判日期】    980406
【裁判案由】    違反毒品危害防制條例
【裁判全文】
臺灣彰化地方法院刑事判決               98年度訴字第361號
公  訴  人  臺灣彰化地方法院檢察署檢察官
被      告  甲○○
上列被告因違反毒品危害防制條例案件，經檢察官提起公訴（98
年度毒偵字第1號），本院以簡式審判程序判決如下：
    主    文
甲○○施用第一級毒品，累犯，處有期徒刑柒月。
    犯罪事實
一、甲○○前於民國95年間因施用毒品案件，經依法院裁定送
    入觀察勒戒處所觀察勒戒，經評定認無繼續施用毒品傾向後
    ，於95年12月15日釋放，並由臺灣彰化地方法院檢察署檢察
    官以95年度毒偵字第3639、3820號為不起訴處分確定。96
    年間因竊盜及施用毒品等案件，分別經本院以96年度員簡字
    第466號、96年度訴字第1314號判決判處拘役58日、有期徒
    刑8月確定，接續執行後，於97年9月6日縮刑期滿執行完畢
    。詎猶不知悔改，竟基於施用第一級毒品之犯意，於97年10
    月24日上午10時許，在其位於彰化縣埔鹽鄉○○路2巷28號
    住處內，以將第一級毒品海洛因摻水再以注射針筒注射身體
    血管之方式，施用第一級毒品海洛因1次。嗣於97年10月24
    日下午3時15分許，因形跡可疑為警盤查，甲○○於有偵查
    犯罪職權之員警未發覺其施用第一級毒品之犯行前，即主動
    向警坦承上開施用第一級毒品之犯行，而向警自首並接受裁
    判，經警採其尿液送驗結果，呈現海洛因代謝物之可待因、
    嗎啡陽性反應，而查悉上情。
二、案經彰化縣警察局彰化分局報告臺灣彰化地方法院檢察署檢
    察官偵查起訴。
    理  由
一、本件被告甲○○所犯係死刑、無期徒刑、最輕本刑為3年以
    上有期徒刑以外之罪，其於準備程序中就被訴事實為有罪之
    陳述，經告知被告簡式審判程序之旨，並聽取公訴人及被告
    之意見後，本院合議庭認為適宜而裁定由受命法官獨任進行
    簡式審判程序，合先敘明。
二、訊據被告甲○○對於上揭犯罪事實坦承不諱，且被告於上揭
    時地為警查獲後，經警採集其尿液送驗結果，確呈現海洛因
    代謝物之可待因、嗎啡陽性反應，此有詮昕科技股份有限公
    司出具之濫用藥物尿液檢驗報告、去氧核醣核酸條例以外案
    件接受尿液採樣同意書及彰化縣警察局彰化分局委託檢驗尿
    液代號與真實姓名對照認證單各1份在卷可稽。足認被告自
    白與事實相符，堪可採信。又被告前於95年間因施用毒品
    案件，經依法院裁定送入觀察勒戒處所觀察勒戒，經評定認
    無繼續施用毒品傾向後，於95年12月15日釋放，並由臺灣彰
    化地方法院檢察署檢察官以95年度毒偵字第3639、3820號為
    不起訴處分確定。96年間因竊盜及施用毒品等案件，分別
    經本院以96年度員簡字第466號、96年度訴字第1314號判決
    判處拘役58日、有期徒刑8月確定，接續執行後，於97年9
    月6日縮刑期滿執行完畢等節，有臺灣高等法院被告前案紀
    錄表1份在卷可憑。綜上所述，本案事證明確，被告犯行堪
    以認定。
三、核被告所為，係犯毒品危害防制條例第10條第1項之施用第
    一級毒品罪。被告施用第一級毒品前持有第一級毒品之低度
    行為，應為其施用之高度行為所吸收，不另論罪。復查，被
    告係因形跡可疑，為員警卓錦權加以盤查，被告同意隨同員
    警回警局製作毒品人口動態通報表，並主動向警員坦承上開
    施用第一級毒品行為等情，業據被告供明在卷，核與本院電
    話洽辦公務紀錄單相符，被告既於警察發覺犯罪前，即主動
    向警自首上開施用第一級毒品海洛因犯行，嗣亦接受裁判，
    核與刑法第62條自首之規定相符，爰依刑法第62條前段規定
    減輕其刑。另查，被告前於96年間因竊盜及施用毒品等案件
    ，分別經本院以96年度員簡字第466號、96年度訴字第1314
    號判決判處拘役58日、有期徒刑8月確定，接續執行後，於
    97年9 月6日縮刑期滿執行完畢，有臺灣高等法院被告前案
    紀錄表1份在卷可稽，其於受有期徒刑執行完畢後5年以內，
    再故意犯本件有期徒刑以上之罪，為累犯，應依法加重其刑
    。被告同時具有加重及減輕事由，應依刑法第71條第1項之
    規定先加後減之。爰審酌被告前曾因施用毒品案件接受觀察
    勒戒處分，並曾因施用毒品案件，經法院判處罪刑確定，竟
    無視於毒品對於自身健康之戕害及國家對於杜絕毒品犯罪之
    禁令，猶施用毒品不輟，再為本案犯行；被告吸毒係戕害自
    己身心之行為及被告犯罪後尚能坦承犯行之態度等一切情狀
    ，量處如主文所示之刑。
據上論斷，應依刑事訴訟法第273條之1第1項、第299條第1項前
段，毒品危害防制條例第10條第1項，刑法第11條前段、第47條
第1項、第62條前段，判決如主文。
本案經檢察官張聖傳到庭執行職務。
中    華    民    國    98    年    4     月    6     日
                  刑事第五庭    法  官  蔡家瑜
以上正本證明與原本無異。
如不服本判決應於收受判決後10日內向本院提出上訴書狀，並應
敘述具體理由；其未敘述上訴理由者，應於上訴期間屆滿後20日
內向本院補提理由書（均須按他造當事人之人數附繕本）「切勿
逕送上級法院」。
中    華    民    國    98    年    4     月    6     日
                                書記官  陳秀鳳
附錄論罪科刑法條：
毒品危害防制條例第十條第一項：
施用第一級毒品者，處六個月以上五年以下有期徒刑。


司法院資訊處製作；財團法人民間司法改革基金會備份。
